【裁判字號】    89,訴,530
【裁判日期】    900424
【裁判案由】    違反山坡地保育利用條例
【裁判全文】
臺灣士林地方法院刑事判決                          八十九年度訴字第五三號
    公  訴  人  臺灣士林地方法院檢察署檢察官
    被      告  乙○○
    選任辯護人  何榮源
右列被告因違反山坡地保育利用條例案件，經檢察官提起公訴（八十九年度偵字第三
六八三號），本院判決如左：
    主  文
乙○○違反在公有及他人山坡地內，不得擅自從事廢棄物之處理之使用規定，累犯，
處有期徒刑玖月。
    事  實
一、乙○○曾犯傷害罪，經台灣台北地方法院判處有期徒刑三月，於民國八十四年七
    月十三日易科罰金執行完畢，猶不知悔改，明知坐落台北縣淡水鎮○○○段大溪
    小段第五十之一、八四、四七、四四地號土地非其所有，而其中第四七地號土地
    為中華民國所有，第五十之一、八四、四四地號土地為王繼良等私人所有，且上
    開土地依據山坡地保育利用條例係經行政院六十八年十一月二十一日台六十八經
    字第一一七Ｏ一號函核定，台灣省政府六十九年二月六日六九府農山字第一二Ｏ
    一六六號公告之山坡地，亦為依據水土保持法經行政院八十五年一月十三日台八
    十五農Ｏ一三三五號函核定，台灣省政府八十五年三月六日八五農水字第一二三
    一四號公告之山坡地。乙○○竟於八十七年七月十一日上午某時，指示不知情成
    年男子先自他處載來廢土，擅自傾倒於上開四筆土地，傾倒廢土使用山坡地面積
    為零點零六二七公頃，並於八十七年七月十一日某時起僱用不知情之丙○○（五
    十三年十一月五日生，已判決無罪確定），駕駛挖土機擅自於上開土地整理廢土
    ，迄八十七年七月十八日十二時十分許，為警在上述地點查獲丙○○，而悉上情
    。
二、案經臺北縣警察局淡水分局報請臺灣士林地方法院檢察署檢察官偵查起訴。
    理  由
一、訊據被告乙○○固供承有於右揭時地傾倒及整理廢土之事實，惟矢口否認有違反
    山坡地保育利用條例之犯行，辯稱：伊係受丁○○之誘騙，誤以為其有權處理其
    堂兄土地事，而以付費方式在他人土地上傾倒廢土，伊在主觀上並無擅自在他人
    土地上人傾倒廢土之故意云云。然查被告未經許可在山坡地內傾倒及整理廢土之
    事實，除據被告供承有此事實外，核與證人丙○○即被告僱用整理廢土者之證述
    情節相符，且有台北縣政府八十九年十一月六日八九北府農土字第四二一一四一
    號函及土地登記謄本四份在可證。被告傾倒廢土使用山坡地面積為零點零六二七
    公頃，亦有台北縣警察局淡水分局移送移送書所附傾土廢土照片四張、台灣士林
    地方法院檢察署八十七年八月十三日及八十九年六月十七日履勘筆錄（含現場照
    片）、台北縣淡水地政事務所八十七年八月十四日北縣淡地二字第八七ＯＯ七八
    六八號函及占用面積測量成果圖在卷可稽。又參以證人丁○○於審理中證稱：伊
    告訴被告不能在別人土地任意傾倒廢土，被告交付新台幣三萬元要伊轉交綽號「
    黑肉龜」之人等語，雖堪認丁○○有收受被告交付三萬元，但不能證明被告傾倒
    廢土係受丁○○誘騙所致。況被告自承為工程公司之實際負責人，曾作挖土、修
    水溝蓋工程七、八年，對於廢土該如何處理事務應知之甚詳，被告未經許可任意
    在山坡地傾倒廢土，其有違法傾倒廢土之故意甚明。是被告所辯，顯係卸責之詞
    ，不足採信。本件事證明確，被告犯行堪以認定。至證人甲○○雖證稱被告因倒
    廢土事以一車六百元之代價而交付丁○○三萬元，即認屬實，亦屬丁○○是否涉
    嫌詐欺問題，要難據此認定被告無犯罪之故意。另被告請求訊證人己○○、戊○○，因事證已明，核無必要，附此敘明。
二、按在公有或他人山坡地內，不得擅自墾殖、占用或從事廢棄物之處理之開發、經
    營或使用，又按違反第十條規定者，處六月以上五年以下有期徒刑，得併科新台
    幣六十萬元以下罰金，山坡地保育利用條例第十條、第九條第八款、第三十四條
    第一項分別定有明文。查坐落台北縣淡水鎮○○○段大溪小段第四七地號土地為
    中華民國所有，第五十之一、八四、四四地號土地為王繼良等私人所有，且上開
    土地係依據山坡地保育利用條例經行政院六十八年十一月二十一日台六十八經字
    第一一七Ｏ一號函核定，台灣省政府六十九年二月六日六九府農山字第一二Ｏ一
    六六號公告之山坡地，亦為依據水土保持法經行政院八十五年一月十三日台八十
    五農Ｏ一三三五號函核定，台灣省政府八十五年三月六日八五農水字第一二三一
    四號公告之山坡地。核被告在公有及他人山坡地內擅自傾倒廢土，係犯山坡地保
    育利用條例第三十四條第一項之擅自在公有及他人山坡地內從事廢棄物之處理之
    使用罪。依卷內資料，並無證據證明被告行為致使水土流失之結果，尚無違反水
    土保持法之行為，併此敘明。又被告指示不知情成年男子非法在山坡地傾倒廢土
    及僱用不知情之丙○○非法在山坡地整理廢土而犯罪，係間接正犯。被告曾犯傷
    害罪，經台灣台北地方法院判處有期徒刑三月，並於八十四年七月十三日執行完
    畢，此有台灣高等法院檢察署刑案紀錄簡覆表附卷可稽，被告前受有期徒刑執行
    完畢，五年內再犯本件最重本刑為有期徒刑以上之罪，為累犯，應依刑法第四十
    七條規定加重其刑。爰審酌被告任意破壞山坡地之自然生態景觀，犯罪所生山坡
    地損害面積及犯罪後態度等一切情狀，量處如主文所示之刑。
據上論斷，應依刑事訴訟法第二百九十九條第一項前段，山坡地保育利用條例第三十
四條第一項，刑法第十一條前段、第四十七條判決如主文。
本案經檢察官江林達到庭執行職務
中      華      民      國      九十      年      四    月    二十四    日
                                    臺灣士林地方法院刑事第四庭
                                        法  官
右正本證明與原本無異。
如不服本判決，應於判決送達後十日內，向本院提出上訴狀。
                                      書記官
中      華      民      國      九十      年      二    月    二十七    日


司法院資訊處製作；財團法人民間司法改革基金會備份。
